臺灣宜蘭地方法院交通件裁定　　　　　　　　　　　　　九十年度交聲字第六五號
　　移 送機 關　交通部公路局台北區監理所宜蘭監理站
　　異　議　人　甲○○
右列異議人因違反道路交通管理處罰條例案件，對於交通部公路局台北區監理所宜蘭
監理站中華民國九十年十二月七日所為之處分（原處分案號：花警交字第P00000000
號）聲明異議，本院裁定如左：
        主  文
異議駁回。
        理  由
一、汽車駕駛人駕駛汽車，應遵守道路交通標誌、標線、號誌之指示，「道路交通安
    全規則」第九十條前段定有明文。「道路交通標誌標線號誌設置規則」第二百零
    六條第五款第一目規定「圓形紅燈」之行車管制號誌係表示禁止車輛通行，不得
    超越停止線或進入路口，如汽車駕駛人，駕車行經有燈光號誌管制之交岔路口闖
    紅燈者，處新臺幣一千八百元以上五千四百元以下罰鍰，「道路交通管理處罰條
    例」第五十三條亦有處罰規定。
二、本件受處分人即異議人甲○○，於九十年十一月二日下午五時十分許，駕駛車牌
    號碼Ｕ三—四八八七號之自小客車，行經台九線北三棧設有燈光號誌管制之交叉
    路口時，明知其遵行方向之行車管制號誌係禁止車輛通行及不得超越停止線或進
    入路口之「圓形紅燈」行車管制號誌，竟不遵守該行車管制號誌之指示，逕自駕
    車闖紅燈超越停止線進入路口行駛，並將其車輛停放於黃色網狀格內，為花蓮縣
    警察局新城分局新城派出所值勤員警蔡靖義當場攔停，以其有違反道路交通管理
    處法條例第五十三條規定之行為掣單（花警交字第P00000000號）。嗣因受處分
    人拒絕簽收員警開立之舉發違反道路交通管理事件通知單，經員警在舉發通知單
    上載明受處分人拒絕簽收之事由後，依違反道路交通管理事件統一裁罰標準及處
    理細則第十一條第一項第一款規定，視為受處分已經收受該通知單。該舉發通知
    單上未載明應到案日期，嗣受處分人於九十年十一月五日向原處分機關提出申訴
    ，經原處分機關函請原舉發單位調查結果，仍認受處分人有上開闖紅燈之違規行
    為，原處分機關乃於九十年十二月七日依道路交通管理處罰條例第五十三條及第
    六十三條第一項第三款及違反道路交通管理事件統一裁罰標準表之規定裁處罰鍰
    新臺幣二千七百並記違規點數三點。
三、本件受處分人矢口否認其有右開時地闖紅燈之違規行為，辯稱伊沒有闖紅燈云云
    。然查：
    （一）受處分人於右開時地駕駛汽車闖紅燈之違規行為，為執行勤務之員警蔡靖
          義親眼目睹，業據證人即舉發員警蔡靖義於本院調查中到庭具結證述：當
          時第一個紅燈已經亮了，異議人超過停止線，沒有要停止的樣子，我向他
          攔車時，他才停在黃線那裡等語明確，復有其當場繪製之現場圖在卷可稽
          。證人蔡靖義到庭具結證述受處分人之右開違規事實，因其與受處分人毫
          無怨懟，自無自陷於偽證罪之追訴而構詞誣賴受處分人之理，且於本件卷
          存證據資料內並無任何積極證據足以證明證人蔡靖義上開供述係屬虛偽，
          亦無有足以令人顯信其供述為不可採之品性證據或前科證據存在，其所述
          自堪採信。雖受處分人陳稱其確係於綠燈時通過上開交叉路口，其於通過
          第一盞紅綠燈號誌時係綠燈，而於路口中號誌由綠燈轉為紅燈，其始停於
          第二盞紅綠燈號誌前，惟查其當時之時速約為五、六十公里，而兩盞紅綠
          燈號誌間隔約二、三十公尺，此為受處分人所自承，則依受處分人之時速
          ，僅需約一至二秒之時間，即可通過上開交叉路口，而上開交叉路口由綠
          燈轉為紅燈之時間約有十秒鐘，此亦經證人蔡靖義到庭結證明確，足見受
          處分人所辯，不足採信。且交通警察掣單舉發違反道路交通管理處罰條例
          所列之違規事實，本質上為行政處分，係公務員基於職務上之權力，依法
          就特定之具體事件所為之具公法上效果之單方面行政行為，基於公務員為
          公法上行為具有公信力之原則，該行政行為當可被推定為真正，其據以依
          法處分之事實認定亦為正確無誤，本此公信原則，乃立法者賦予行政機關
          制定違反道路交通事件統一裁罰標準及處理細則，使勤務員警得當機處分
          （如該細則第二十三條）以達其維護交通秩序、安全之行政目的，反之，
          若謂公務員一切行政行為均需預留證據以證其實，則國家行政勢必窒礙難
          行，據此，刑事訴訟法就犯罪證據有關之規定中與屬行政秩序罰之交通違
          規裁罰本質不合之部分，自不在準用之列，從而，受處分人既未就執勤員
          警之舉發有誤提出相關證據以供調查，本院經查亦無任何證據足資證明其
          有捏造事實違法取締之情事，則執勤員警本其維護交通秩序、安全職責所
          為之舉發，自應受到合法、正確之推定。是受處分人所辯，不足採信，本
          件事證明確。
    （二）員警如在道路上當場舉發行為人有違反道路交通管理處罰條例之行為，而
          被查獲之行為人為受處分人時，員警應在舉發通知單上之駕駛人姓名欄註
          明其姓名後，交付該行為人簽名或蓋章收受之；拒絕簽章者，並記明其事
          由，視為已收受，行為時之違反道路交通管理事件統一裁罰標準及處理細
          則第十一條第一項第一款定有明文，本件受處分人於右揭時地經員警攔停
          後拒絕收受舉發通知單，有記明受處分人拒絕簽收事由之該舉發通知單附
          卷可稽，是受處分人既於員警舉發當場拒絕簽收舉發通知單，依前述違反
          道路交通管理事件統一裁罰標準及處理細則第十一條第一項第一款規定，
          視為受處分人已收受該舉發通知單，受處分人自不得以不同意員警舉發之
          內容拒絕簽名，而認並未收受該舉發通知單。綜上所述，本件受處分人闖
          紅燈之違規事證明確，原處分機關依右開道路交通管理處罰條例第五十三
          條及第六十三條第一項第三款及違反道路交通管理事件統一裁罰標準表規
          定裁處罰鍰新臺幣二千七百元並予記違規點數三點，核無違誤，本件受處
          分人之異議為無理由，自應將其異議駁回。
據上論斷，應依道路交通案件處理辦法第十九條，裁定如主文。
中        華        民        國    九十一    年    三    月    二十    日
                                      臺灣宜蘭地方法院交通法庭
                                          法  官    鄭  貽  馨
右正本證明與原本無異。
如不服本裁定，應於裁定送達後五日內向本院提出抗告狀。( 應附繕本 )
                                          書記官    陳  憲  文
中        華        民        國    九十一    年    三    月    二十一  日
